臺灣桃園地方法院民事判決　　　　　　 94年度簡上字第163號
上　訴　人　乙○○
被　上訴人　甲○○
訴訟代理人　丙○○
上列當事人間請求拆屋還地事件，上訴人對於民國94年6 月15日
本院中壢簡易庭94年度壢簡字第67號第一審判決提起上訴，並聲
請就假執行之上訴部分先為辯論及裁判，本院於民國94年8 月23
日言詞辯論終結，判決如下：
    主  文
原判決所命之給付，准上訴人提供擔保金新台幣壹拾伍萬參仟陸
佰元或同面額之聯邦銀行可轉讓定期存單後，得免為假執行。
    事  實
甲、上訴人方面：
一、聲明：上訴人願以現金或同面額之聯邦銀行可轉讓定期存單
    供擔保，請准就原審判決所命之給付免為假執行。
二、陳述：除與原判決記載相同者，茲引用之外，補稱：原審判
    決命上訴人應將坐落桃園縣龍潭鄉○○○段321 之567 地號
    內如附圖所示A 部分面積0.0024公頃土地上之建物拆除，將
    該部分土地交還被上訴人，並依職權宣告得假執行。因判決
    主文命拆除之部分係屬上訴人全家居住之門牌桃園縣龍潭鄉
    ○○街169 巷37弄26號建物之牆壁、屋簷、巷道，為免假執
    行不當致上訴人受有損害，並因上訴人未向原審法院陳明如
    受不利判決，願供擔保請准宣告免為假執行，為此聲請就假
    執行上訴部分，先為辯論及裁判等語。
乙、被上訴人方面：
一、聲明：駁回此部分之上訴。
二、陳述：除與原判決記載相同者，茲引用之外，補稱：被上訴
    人尚未向法院聲請假執行拆除原審判決主文所命拆除之建物
    。
    理　由
一、按第二審法院應依聲請，就關於假執行之上訴，先為辯論及
    裁判，民事訴訟法第455 條定有明文。前開規定依同法第43
    6 條之1 第3 項規定，亦適用於簡易程序第一審判決之上訴
    程序。是上訴人在原審縱未陳明願供擔保請求免為假執行，
    仍得在提起上訴時，促請第二審法院為此宣告，並得聲請第
    二審法院就此先為辯論及裁判。本件上訴人聲請就關於假執
    行之上訴先為辯論及判決，依法並無不合，合先敘明。
二、上訴人主張被上訴人所有坐落桃園縣龍潭鄉○○○段321 之
    567 地號土地於民國72年烏樹林國民住宅建築時，即納為建
    築基地之一部，充作依法應留設之法定空地，桃園縣政府既
    出賣烏樹林國民住宅予上訴人，其效力自及於該依法所留設
    有助於主物即國宅建物本身及其主要結構所在建築基地效用
    之法定空地使用權在內，上訴人自有權使用被上訴人所有前
    開土地，況本件屬越界建築，被上訴人依法亦不得請求移去
    或變更上訴人之建物，原審判決為與前述不同事實之認定，
    並為上訴人應將被上訴人所有前開321 之567 地號上如附圖
    所示A 部分面積0.0024公頃土地上之建物拆除，並該將部分
    土地交還被上訴人，並依職權宣告得假執行之判決，顯然違
    背法令，應予廢棄。現因原審判決主文命拆除之部分係上訴
    人全家居住使用建物之一部，為免假執行不當致上訴人受有
    損害，並因上訴人未向原審法院陳明如受不利判決，願供擔
    保請准宣告免為假執行，為此聲請就假執行上訴部分，先為
    辯論及裁判等語。被上訴人則稱原審判決並無不當，其就判
    決內容尚未向法院聲請假執行等語。
三、按法院就民事訴訟法第427 條第1 項至第4 項訴訟適用簡易
    程序所為被告敗訴之判決時，應依職權宣告假執行，民事訴
    訟法第389 條第1 項第3 款定有明文。經查，原審判決以被
    上訴人起訴主張上訴人占有系爭土地上如附圖所示A 部分土
    地無法律上權源，而命上訴人應將所占有之前開土地上之建
    物拆除並返還土地。又因原審判決係依簡易程序所為上訴人
    敗訴之判決，併依職權宣告假執行，並無不當。惟原審判決
    係依職權宣告假執行，上訴人並聲請願供擔保請准免為假執
    行，被上訴人亦自承其尚未向本院聲請原審判決之假執行屬
    實，足認本件假執行程序尚未完結。依前說明，上訴人聲請
    願供擔保免為假執行，自屬有據。從而，上訴人聲請准其提
    供擔保，免為假執行部分，尚無不合，爰酌定相當之擔保金
    額准許之。
四、據上論結，本件上訴人關於假執行之上訴為有理由，依民事
    訴訟法第436 條之1 第3 項、第455 條、第450 條，判決如
    主文。
中　　華　　民　　國　　94　　年　　8 　　月　  30　　日
                  民事第一庭審判長法　官　郭琇玲
                                  法　官　林曉芳
                                  法　官　賴惠慈
以上正本證明與原本無異。
不得上訴。
中　　華　　民　　國　　94　　年　　8 　　月　　30　　日
                                  書記官　黃泰能
